【裁判字號】    98,審訴,1881
【裁判日期】    980626
【裁判案由】    毒品危害防制條例
【裁判全文】
臺灣高雄地方法院刑事判決            98年度審訴字第1881號
公  訴  人  臺灣高雄地方法院檢察署檢察官
被      告  甲○○
                    另案在臺灣高雄監獄執行中
指定辯護人  本院公設辯護人馬碩遠
上列被告因毒品危害防制條例案件，經檢察官提起公訴（98年度
毒偵字第2415號），本院合議庭裁定由受命法官獨任依協商程序
審理，判決如下：
    主  文
甲○○施用第一級毒品，累犯，處有期徒刑拾月。扣案之第一級
毒品海洛因壹包（驗後淨重零點零伍肆公克），沒收銷燬之。
    事實及理由
一、本件犯罪事實及證據，除犯罪事實「第一級毒品海洛因1 小
    包（含袋重0.3 公克）」更正為「第一級毒品海洛因1 包（
    驗後淨重0.054 公克）」；證據部分補充「被告甲○○於本
    院審理中之自白」及「高雄市立凱旋醫院濫用藥物成品檢驗
    鑑定書」外，餘均引用檢察官起訴書之記載，如附件。
二、本件被告業已認罪，並經辯護人協助下與檢察官於審判外達
    成協商之合意，渠等合意內容為：被告願受科刑範圍如主文
    所載。經核被告所為，係犯毒品危害防制條例第10條第1 項
    之施用第一級毒品罪，而被告有起訴書所載之前科紀錄乙情
    ，有臺灣高等法院被告前案紀錄表在卷可稽，其受有期徒刑
    執行完畢，5 年內故意再犯本件最重本刑為有期徒刑以上之
    罪，為累犯，應依刑法第47條第1 項規定加重其刑。此外，
    上開協商合意內容，並無刑事訴訟法第455 條之4 第1 項所
    列不得認罪協商之情形，本件既經檢察官聲請改依協商程序
    而為判決，本院爰不經言詞辯論，於協商合意範圍內為協商
    判決。
三、應適用之法條：刑事訴訟法第455 條之4 第2 項、第455 條
    之8 、第454 條第2 項，毒品危害防制條例第10條第1 項、
    第18條第1 項前段，刑法第11條、第47條第1 項。
四、本判決除有刑事訴訟法第455 條之4 第1 項第1 款、第2 款
    、第4 款、第6 款、第7 款所定情形之一，或違反同條第2
    項規定者外，不得上訴。
本案經檢察官陳麗琇到庭執行職務。
中    華    民    國    98    年    6     月    26    日
                  刑事第十庭    法  官  陳君杰
以上正本證明與原本無異。
如不服本判決應於收受判決後10日內向本院提出上訴書狀，並應
敘述具體理由。其未敘述上訴理由者，應於上訴期間屆滿後20日
內向本院補提理由書(均須按他造當事人之人數附繕本)「切勿逕
送上級法院」。
中    華    民    國    98    年    6     月    26    日
                                書記官  李承悌
附錄本判決論罪科刑法條全文：
毒品危害防制條例第10條第1項
施用第一級毒品者，處6 月以上5 年以下有期徒刑。
附件：
臺灣高雄地方法院檢察署檢察官起訴書
                                    98年度毒偵字第2415號
    被      告  甲○○  男  40歲（民國○○年○月○○日生）
                        住高雄縣大寮鄉○○路163之7號7樓
                        另案於臺灣高雄第二監獄執行
                        國民身分證統一編號：Ｚ000000000號
上被告因違反毒品危害防制條例案件，業經偵查終結，認應提起
公訴，茲將犯罪事實及證據並所犯法條分敘如下：
        犯罪事實
一、甲○○前(一)於民國90年間，因施用毒品案件，經臺灣高雄地
    方法院（下稱高雄地院）以90年度毒聲字第4067號裁定送觀
    察勒戒後，因認有繼續施用毒品之傾向，經高雄地院以90年
    度毒聲字第5009號裁定令入戒治處所施以強制戒治，嗣於92
    年 4月30日強制戒治執行完畢，並經本署檢察官以92年度戒
    毒偵字第 487號為不起訴處分確定；又(二)於95年間，因竊盜
    案件，經高雄地院以95年度易字第1251號判處有期徒刑10月
    確定；復(三)於前開強制戒治執行完畢釋放後 5年內，再犯施
    用第一級毒品案件，經高雄地院以95年度訴字第2835號判處
    有期徒刑7月確定；前開(二)(三)案件，嗣經定應執行有期徒刑1
    年4 月；另(四)於96年間，因竊盜案件，經高雄地院以96年度
    簡字第473號判處有期徒刑5月確定；再(五)於96年間，因施用
    第一級毒品案件，經臺灣臺東地方法院以96年度訴字第89號
    判處有期徒刑 8月確定；上開(二)至(五)案件，嗣分別經減刑及
    定應執行刑為有期徒刑8月、6月，接續於97年 1月19日縮短
    刑期執行完畢。詎仍不知悔改，復基於施用第一級毒品海洛
    因之犯意，於98年3月26日凌晨3時30分許在高雄縣大寮鄉○
    ○路163之7號7樓之住處，以將第一級毒品海洛因摻水置入
    針筒內注射自身靜脈血管之方式，施用第一級毒品海洛因1
    次。嗣於同日下午13時35分許，在高雄縣大寮鄉○○村○○
    路163之7號地下室因行跡可疑為警盤查，當場扣得其持有第
    一級毒品海洛因1小包（含袋重0.3公克），經警採集其尿液
    送請鑑驗結果，可待因及嗎啡均呈陽性反應，而悉上情。
二、案經高雄縣政府警察局鳳山分局報告偵辦。
            證據並所犯法條
一、上揭犯罪事實，業據被告甲○○於警詢及偵訊中均坦承不諱
    ，且經警採集被告之尿液送請鑑定，結果可待因、嗎啡均呈
    陽性反應，此有毒品案嫌疑人尿液代碼與姓名對照表（代碼
    ：鳳警106號）、濫用藥物尿液檢驗報告及如事實欄所述之
    扣案物等附卷可稽，堪認被告自白與事實相符，本件事證明
    確，被告犯行洵堪認定。
二、核被告所為，係犯毒品危害防制條例第10條第1項之施用第
    一級毒品罪嫌。被告因施用第一級毒品而持有該毒品之低度
    行為，為施用之高度行為所吸收，不另論罪。被告前受如事
    實欄所述之刑之執行完畢，有本署刑案資料查註紀錄表在卷
    可稽，其受有期徒刑之執行完畢，五年以內故意再犯本案有
    期徒刑以上之罪，為累犯，請依刑法第47條第1項之規定加
    重其刑。請審酌被告前已多次違犯施用毒品犯行，素行非佳
    ，且曾經司法機關給予減刑寬典，猶未能珍惜此一更生之機
    ，再犯本件之罪，犯後均能坦承犯行，態度良好等一切情狀
    ，依法科刑，以示懲戒。扣案之第一級毒品海洛因一包（含
    袋重0.3公克），係毒品危害防制條例第2條第2項第1款所管
    制之第一級毒品，請依同條例第18條第1項前段之規定，宣
    告沒收銷燬。
三、依刑事訴訟法第251條第1項提起公訴。
    此  致
臺灣高雄地方法院
中    華    民    國    98    年    4     月    30    日
                                 檢察官     乙  ○  ○
上正本證明與原本無異
中    華    民    國    98    年    5     月    5     日
                                 書記官     洪  生  泰
所犯法條：毒品危害防制條例第10條
毒品危害防制條例第10條
施用第一級毒品者，處 6 月以上 5 年以下有期徒刑。
施用第二級毒品者，處 3 年以下有期徒刑。


司法院資訊處製作；財團法人民間司法改革基金會備份。
